# 固定资产入账价值

提问人：zhoulei9327 时间：2016-11-21 13:31:16
请教各位，现有一家区国资委独资公司，前期应区政府要求建设几幢房产，当时手续不全，建设成本达到 5000 多万时，土地部门认为属于未批先建，予以没收，公司账面将资产转入营业外支出，后政府出具代管协议将这部分资产交由公司代管，代管协议并无实质性内容。在资产被没收后，后续发生建设成本 2000 多万。目前房产证已办理， 5000 多万+2000多万资产的收益和处置权利均属于公司。现在打算将房产由在建工程转入固定资产，但在建工程余额只有 2000 多万，请问前期进入营业外支出的资产以何种形式计入固定资产入账价值比较合适？

回答人：chenyiwei
这个没收有实质性意义吗？现在取得产权与当初的代管协议是什么关系？ 如果将没收和后续代管、办理产权分开作为两笔交易来看，则是先没收（确认损失），然后将没收的房屋价值再作为对该企业的资本性投入？如果是，则该固定资产的入账价值可以为7000 万，但一方面确认 5000 万的营业外支出，另一方面确认 5000 万的资本公积，净资产并未因此增加。